# 请教陈版本实务上总额法、净额法问题？

提问人：鱼 丸粗面 53 时间：2022-03-03 16:20:02
甲公司将协同工厂（非公司控制，很多小型工厂）生产的线路板买来后再交付给下游客户，订单是甲公司自己获取的，生产计划由甲排产，发货由协同工厂直接发，但甲能通过系统监测，甲对协同工厂有管理（准入、数字化改造、质量考核），退货的话客户联系甲公司，订单价格由家公司确定。请问用总额法还是净额法确认收入？

回答人：chenyiwei
参考：《首发业务若干问题解答（ 2020 年 6 月修订）》之“问题 32 、委托加工业务”；《监管规则适用指引——会计类第 1 号》之“1-15 按总额或净额确认收入”中“二、以购销合同方式进行的委托加工收入确认”。
建议考虑以下因素：
1 、甲对协同工厂的掌控程度如何？协同工厂的对外采购、加工过程等是否均由本企业控制？
2 、是否以本企业品牌对外出售？本企业在该过程中的投入和产品增值体现在哪些方面？例如核心技术是否由本企业提供？
3 、本企业是否需对产品质量瑕疵、交货违约等事项承担首要责任，且预期难以转嫁给协同工厂？